臺灣花蓮地方法院刑事判決
111年度交易字第76號
公  訴  人  臺灣花蓮地方檢察署檢察官
被      告  任家和


上列被告因公共危險案件，經檢察官提起公訴（111年度撤緩偵
字第57號），當事人雙方合意且被告認罪，檢察官聲請法院改依
協商程序而為判決，本院同意進行協商程序，判決如下：
    主  文
任家和犯不能安全駕駛動力交通工具罪，處有期徒刑伍月，如易
科罰金，以新臺幣壹仟元折算壹日。
    犯罪事實及理由
一、犯罪事實：任家和於民國109年5月5日7時10分至9時許，在
    花蓮縣○○鎮○○路000號工地飲用酒類，於同日12時許，駕駛
    車牌號碼000-0000號租賃小貨車上路，行經花蓮縣瑞穗鄉台
    9線257.4公里北上路段時，因超速行駛，為警當場攔查，發
    現任家和散發酒氣，經警提供礦泉水予任家和漱口後，於同
    日12時55分許，對其測試吐氣所含酒精濃度為每公升0.27毫
    克。
二、證據名稱：
  ㈠被告任家和於警詢、偵訊及本院準備程序之自白。
  ㈡花蓮縣警察局鳳林分局查獲公共危險案當事人酒精測定紀錄
    表、呼氣酒精測試器檢定合格證書、證號查詢汽車駕駛人、
    車輛詳細資料報表、花蓮縣警察局舉發違反道路交通管理事
    件通知單。
三、本案經本院同意，於審判外進行協商，經當事人雙方合意且
    被告認罪，由檢察官聲請本院改依協商程序而為判決，亦無
    刑事訴訟法第455條之4第1項所定情形之一，本院應不經言
    詞辯論，於協商合意範圍內為判決。
四、應適用之法條：刑事訴訟法第455條之2第1項第1款、第455
    條之4第2項、第455條之8、第454條第1項。
五、附記事項：
　㈠被告任家和因本案前經臺灣花蓮地方檢察署檢察官以109年度
    速偵字第320號為緩起訴處分，嗣經臺灣高等檢察署花蓮檢
    察分署檢察長以109年度上職議字第665號駁回職權再議，而
    於109年6月2日確定，緩起訴期間為2年，並應自緩起訴處分
    確定日起1年6個月內，向公庫支付新臺幣（下同）66,000元
    及接受法治教育1場，緩起訴期間自109年6月2日至111年6月
    1日止，而被告於緩起訴期間內，故意更犯有期徒刑以上之
    罪，經臺灣花蓮地方檢察署檢察官以110年度偵字第759號提
    起公訴並經本院以110年度交易字第63號判處罪刑等情，有
    該緩起訴處分書、駁回職權再議處分書、臺灣花蓮地方檢察
    署檢察官緩起訴處分命令通知書、臺灣高等法院被告前案紀
    錄表、本院110年度交易字第63號刑事判決存卷可參，故臺
    灣花蓮地方檢察署檢察官依刑事訴訟法第253條之3第1項第1
    款，於111年5月9日以111年度撤緩字第78號職權撤銷上開緩
    起訴處分，並於同年月13日公告，撤銷緩起訴處分書於111
    年5月20日送達被告住所由同居人簽收，被告未聲請再議而
    確定，並有臺灣花蓮地方檢察署檢察官撤銷緩起訴處分書、
    上述被告前案紀錄表、送達證書附卷可稽，應認在緩起訴處
    分期滿前，該撤銷緩起訴處分已生效力，是檢察官於111年6
    月9日就本案改提起公訴，程序上並無不合。
　㈡按行為後法律有變更者，適用行為時之法律。但行為後之法
    律有利於行為人者，適用最有利於行為人之法律，刑法第2
    條第1項定有明文。經查，被告行為後，刑法第185條之3第1
    項業於111年1月28日修正公布，並於同年月30日生效施行。
    修正前該條項規定為：「駕駛動力交通工具而有下列情形之
    一者，處二年以下有期徒刑，得併科二十萬元以下罰金：一
    、吐氣所含酒精濃度達每公升零點二五毫克或血液中酒精濃
    度達百分之零點零五以上。二、有前款以外之其他情事足認
    服用酒類或其他相類之物，致不能安全駕駛。三、服用毒品
    、麻醉藥品或其他相類之物，致不能安全駕駛」，修正後則
    規定：「駕駛動力交通工具而有下列情形之一者，處三年以
    下有期徒刑，得併科三十萬元以下罰金：一、吐氣所含酒精
    濃度達每公升零點二五毫克或血液中酒精濃度達百分之零點
    零五以上。二、有前款以外之其他情事足認服用酒類或其他
    相類之物，致不能安全駕駛。三、服用毒品、麻醉藥品或其
    他相類之物，致不能安全駕駛。」經比較新舊法之結果，修
    正前之規定刑度顯較有利於被告，依刑法第2條第1項前段規
    定，應適用修正前之規定。
六、依刑事訴訟法第七編之一所為之科刑判決，不得上訴。但有
    同法第455條之4第1項第1款、第2款、第4款、第6款、第7款
    所定情形之一，或協商判決違反同條第2項之規定者，不在
    此限。
七、如有前項可得上訴情形，得自判決送達後20日內向本院提出
    上訴狀（須附繕本）。
本案經檢察官黃曉玲提起公訴，檢察官蕭百麟到庭執行職務。
中　　華　　民　　國　　111 　 年　　8 　 　月　　11　　
日
　　　　　　　　　刑事第五庭　法　官　邱韻如
以上正本證明與原本無異。
本件不得上訴。但有刑事訴訟法第455條之4第1項第1款、第2款
、第4款、第6款、第7款所定情形，或協商判決違反同條第2項之
規定者，應於收受送達後20日內向本院提出上訴書狀，並應敘述
具體理由；如未敘述上訴理由者，應於上訴期間屆滿後20日內向
本院補提理由書（均須按他造當事人之人數附繕本）「切勿逕送
上級法院」。
因疫情而遲誤不變期間，得向法院聲請回復原狀。
中　　華　　民　　國　　111 　年　　8 　　月　　11　　日
                              書記官  呂姿穎
附錄本案論罪科刑法條：
【修正前刑法第185條之3】
駕駛動力交通工具而有下列情形之一者，處二年以下有期徒刑，
得併科二十萬元以下罰金：
一、吐氣所含酒精濃度達每公升零點二五毫克或血液中酒精濃度
    達百分之零點零五以上。
二、有前款以外之其他情事足認服用酒類或其他相類之物，致不
    能安全駕駛。
三、服用毒品、麻醉藥品或其他相類之物，致不能安全駕駛。因
    而致人於死者，處三年以上十年以下有期徒刑；致重傷者，
    處一年以上七年以下有期徒刑。
曾犯本條或陸海空軍刑法第五十四條之罪，經有罪判決確定或經
緩起訴處分確定，於五年內再犯第一項之罪因而致人於死者，處
無期徒刑或五年以上有期徒刑；致重傷者，處三年以上十年以下
有期徒刑。